臺灣高等法院刑事裁定　　　　　　　　　　　　　　九十一年度交抗字第三六五號
　　抗　告　人　乙○○
　　即 異議 人
　　即受處分人
　　送達代收人　甲○○
右抗告人因違反道路交通管理處罰條例案件，不服臺灣臺北地方法院中華民國九十一
年四月二十二日裁定（八十九年度交聲字第四七三號）提起抗告，本院裁定如左：
    主      文
抗告駁回。
    理      由
一、按禁止臨時停車線為紅色實線，用以指示禁止臨時停車路段，道路交通標誌標線
    號誌設置規則第一百六十九條第一項、第二項定有明文。又汽車駕駛人在禁止臨
    時停車處所停車者，處新臺幣（下同）六百元以上一千二百元以下罰鍰，道路交
    通管理處罰條例（民國九十年一月十七日總統修正公布之道路交通管理處罰條例
    部分條文，其施行日期依同條例第九十三條規定須由行政院以命令定之，而行政
    院係於九十年四月三日以臺九十交字第０一九三一七號令發布修正後之該條例自
    九十年六月一日起施行，故以下所述及之本條例，如無特別註明，乃係修正生效
    後之新法，而於敘述上如係九十年一月十七日修正，同年六月一日生效施行前之
    該條例，則會在該條例加註【修正前】以資辨明，惟本件以下所述及之道路交通
    管理處罰條例第五十六條第一項第一款規定並未在該條例於九十年一月十七日公
    布時，作任何之修正，故本件以下所稱之該條例第五十六條第一項第一款，即無
    區分新舊法之必要）第五十六條第一項第一款亦有明文。
二、本件受處分人乙○○於民國（下同）八十八年九月十七日下午三時五十三分許，
    駕駛蔡琇嬿所有之車號ＣＹ－八○一八號自用小客車，停放在臺北縣板橋市○○
    街一○八巷口附近道路上劃有紅色實線表示禁止臨時停車之路段停車，經臺北縣
    警察局海山分局交通分隊（以下稱海山分局）員警陳志成當場拍照之方式採證並
    代為移置（拖吊），並以受處分人有違反前揭道路交通管理處罰條例第五十六條
    第一項第一款規定之行為掣單舉發，受處分人於同日下午九時三十六分至拖吊場
    領車時，經海山分局將舉發單交付受處分人親自簽收後，受處分人逾越舉發通知
    單上所載應到案日期（八十八年十月二日）仍未繳納罰鍰，經原處分機關請舉發
    單位即海山分局調查結果，仍認受處分人有前開違規行為，原處分機關乃依前揭
    道路交通管理處罰條例第五十六條第一項第一款、修正前違反道路交通管理事件
    統一裁罰標準表規定於八十九年六月四日裁處受處分人罰鍰一千二百元。
三、據抗告人於原審聲明異議狀所載，其並不否認有於前述時間將蔡琇嬿所有前開車
    號汽車停放在前述劃有紅色實線表示禁止臨時停車之路段停車為警拍照採證之事
    實，核與卷附由員警陳志成所拍照採證之相片所顯示之情節相符（見原審卷第七
    頁），惟矢口否認有任何違反道路交通管理處罰條例之行為，辯稱：我迄未接到
    舉發通知單，且並無「龍泉一○八巷」云云。惟查：(1)抗告人於八十八年九月十
    七日下午九時三十六分前往拖吊場領車時，親自簽收海山分局員警陳志成擎製之
    北縣警交甲字第○二四八二三七號舉發違反道路交通管理事件通知單等情，有
    海山分局八十九年八月二十四日海警交民字第一五六七八號函及上開單號舉發通
    知單各一份附卷（見原審卷第九頁、第二六頁）可稽，是以抗告人辯稱未接到舉
    發通知單云云，顯係卸責之詞，不足採信；(2)又本件違規地點雖記載為「龍泉一
    ○八巷」，惟臺北縣板橋市○○○○○街一○八巷」，且該處係劃有紅色實線表
    示禁止臨時停車之路段等情，業據海山分局於前述八十九年八月二十四日函明確
    說明，復有海山分局回覆臺灣臺北地方法院查詢之九十一年四月九日海警交裁字
    第○九一○○○八七六號函檢附違規地點勤區轄境圖本，及大臺北都會百科全圖
    節本一份存卷（見原審卷第二七頁、第二九頁）足以佐證，可知抗告人所辯並無
    「龍泉一○八巷」等語，顯係誤會；(3)至抗告人之代理人甲○○於原審訊問時雖
    辯稱：我們也不承認紅線停車，是照相角度的問題云云。然查，抗告人有於前述
    時間將蔡琇嬿所有前開車號汽車停放在前述舉發地點，該處所確劃有紅色實線表
    示禁止臨時停車，已有前述採證照片及海山分局於前述八十九年八月二十四日函
    附卷可考，代理人空言否認，委無可採。本件事證明確，抗告人之違規行為堪以
    認定。
四、綜上所述，抗告人確有在前揭時間在劃設有紅色實線表示禁止臨時停車之路段違
    規停車之行為，從而原處分機關依前揭道路交通管理處罰條例第五十六條第一項
    第一款、修正前違反道路交通管理事件統一裁罰標準表規定裁處受處分人罰鍰一
    千二百元，原裁定以異議無理由，而駁回其異議，並無不合，抗告意旨謂受原處
    分機關一事二罰，惟按道路交通管理處罰條例第五十六條第二項規定：前項情形
    ，交通勤務警察或依法令執行交通稽查任務人員，應責令汽車駕駛人將車移置適
    當處所；如汽車駕駛人不予移置或不在車內時，得由該交通勤務警察或依法令執
    行交通稽查任務人員為之，或得於舉發其違規後，使用民間拖吊車拖離之，並收
    取移置費。另按道路交通管理處罰條例第八十五條之三第一項規定：第十二條第
    三項、第五十六條第二項、第五十七條第二項及前條第一項之移置，得由交通勤
    務警察、依法令執行交通稽查任務人員逕行移置或使用民間拖吊車拖離之，並收
    取移置費及保管費。抗告人認原處分機關一事兩罰，顯有誤會，本件抗告為無理
    由，應予駁回。
五、據上論斷，應依道路交通案件處理辦法第二十六條，刑事訴訟法第四百十二條，
    裁定如主文。
中      華      民      國     九十一      年     五      月     九     日
                                    臺灣高等法院刑事第十五庭
                                        審判長法  官  房  阿  生
                                              法  官  蔡  光  治
                                              法  官  雷  元  結
右正本證明與原本無異。
不得抗告。
                                              書記官  李  麗  花
中      華      民      國      九十一   年      五     月      十      日
